【裁判字號】    90,易緝,163
【裁判日期】    900831
【裁判案由】    竊盜
【裁判全文】
臺灣臺北地方法院刑事判決                          九十年度易緝字第一六三號
    公  訴  人  臺灣臺北地方法院檢察署檢察官
    被      告  丙○○
右列被告因竊盜案件，經檢察官提起公訴（八十九年度偵字第一三一三四號），本
院判決如左：
    主      文
丙○○共同連續攜帶兇器竊盜，累犯，處有期徒刑拾月。扣案鐵鋸、螺絲起子各貳支
、固定夾活動板手、尖嘴鉗各壹支、挫刀、六角鐵匙模各伍支及鑰匙支均沒收。中
    事      實
一、丙○○曾於民國（下同）八十八年因贓物案件，經台灣板橋地方法院判處有期徒
    刑六月，於八十九年五月十八日易科罰金執行完畢，仍不知悔改而與某年籍姓名
    不詳綽號「阿龍」之成年男子，受僱於某年籍姓名不詳之成年人，並與之共同基
    於意圖為自己不法所有之概括犯意聯絡，連續(一)於八十九年六月二十七日下午四
    時三十分許，由丙○○開車載送「阿龍」至台北市○○區○○路三段三十號前即
    台北市南區○○○○○路邊停車格，由「阿龍」依開某年籍姓名不詳之人所指定
    之車型，持其所有客觀上具有危險性足供兇器使用之鐵鋸、螺絲起子、活動板手
    、尖嘴鉗、挫刀、六角鐵匙模及鑰匙等，下手竊取乙○○所有停放於該處車牌２
    Ａ─０７５３號之自小客車一部，丙○○則在場把風，並於得手後，將上開竊得
    之車輛開至台北縣林口鄉長庚醫院后面路旁附近某處，交予上開某年籍姓名不詳
    之人後，由「阿龍」及丙○○分別獲得新台幣（下同）一萬五千元、二千元之代
    價。(二)渠等復於同年六月三十日上午四時三十分許，在台北市中山區○○○路○
    段四十一號前，再以相同之手法，下手竊取甲○○所有停放於該處車牌號碼Ｇ２
    ─８３３７號之自小客車一部時，為甲○○發現後阿龍即駕駛ＧＰ一七四五號車
    搭載丙○○即行逃逸至台北市○○路一○○巷十六號地下室躲藏，旋經警在該處
    查獲，並扣得「阿龍」所有供竊取車輛所用之鐵鋸、螺絲起子各二支、固定夾、
    活動扳手、尖嘴鉗各一支、挫刀、六角鐵匙模各五支及鑰匙三支，而「阿龍」則
    乘隙逃逸，始未得逞。
二、案經乙○○、甲○○訴由台北市政府警察局中山分局報告台灣台北地方法院檢察
    署檢察官偵查起訴。
    理      由
一、訊據被告丙○○對於右揭事實一、(二)部分坦承不諱，而否認涉有前開事實一、(一)
    部分犯行。惟查：上開事實，業據被告於警訊時坦承無諱，其於九十年八月九日
    庭詢時供承：「（問：對起訴書之犯罪事實有何意見？（〔告以要旨〕）沒有意
    見，我承認，但作案的工具是阿龍所有，並非我所有。」不諱，其於審判期日初
    始亦同此陳述，且被告所供復與被害人即告訴人乙○○、甲○○於警訊時指訴情
    節相符；再者，被告既知悉前次交車之地點及下手行竊之報酬，則其辯稱查獲當
    天，係第一次與「阿龍」共同下手行竊，顯係事後飾卸之詞，不足採信。此外復
    有搜索扣押證明筆錄、贓證物品清單各一紙、照片三紙、車籍作業系統─查詢認
    可資料、車輛竊盜、車牌失竊資料個別查詢報表─查詢車輛認可資料各一份在卷
    及如事實欄所示之工具扣案可資佐證，在在足證其犯行堪以認定。
二、核被告所為，係犯刑法第三百二十一條第一項第三款及同條第二項之帶兇器竊
    盜既遂及未遂罪。其與「阿龍」及上開某年籍姓名不詳成年人間，有犯意聯絡及
    行為分擔，皆為共同正犯。其先後多次竊盜犯行，時間緊接，觸犯構成要件相同
    之罪名，顯係基於概括之犯意反覆為之，為連續犯，應依刑法第五十六條之規定
    以加重竊盜既遂罪論，並加重其刑。被告曾於八十八年間犯贓物罪，經台灣板橋
    地方法院判處有期徒刑六月，於八十九年五月十八日易科罰金執行完畢，有台灣
    高等法院檢察署刑案紀錄簡覆表在卷可憑，五年內再犯有期徒刑以上之本罪，為
    累犯，應依法遞加其刑。爰審酌被告素行不佳、年輕力壯不思正務、犯罪動機、
    手段、目的、犯後態度及所生危害尚大等一切情狀，量處如主文所示之刑，以示
    懲儆。扣案如事實欄所示之鐵鋸、螺絲起子各二支、固定夾、活動扳手、尖嘴鉗
    各一支、挫刀、六角鐵匙模各五支及鑰匙三支，為共犯阿龍所有，供犯罪所用之
    物，應依刑法第三十八條第一項第二款之規定併予宣告沒收。
據上論斷，應依刑事訴訟法第二百九十九條第一項前段，刑法第二十八條、第五十六
條、第三百二十一條第一項第三款、第四十七條、第三十八條第一項第二款判決如主
文。
本案經檢察官林邦樑到庭執行職務。
中      華      民      國       九十       年     八     月    卅一    日
                                  臺灣臺北地方法院刑事第九庭
                                        法    官  李  英  豪
右正本證明與原本無異。
如不服本判決，應於判決送達後十日內，向本院提出上訴狀。
                                        書 記 官  楊  志  純
中      華      民      國       九十       年     八     月    卅一    日


司法院資訊處製作；財團法人民間司法改革基金會備份。
